【裁判字號】    89,易,426
【裁判日期】    890711
【裁判案由】    竊盜
【裁判全文】
臺灣雲林地方法院刑事判決                          八十九年度易字第四二六號
    公  訴  人  臺灣雲林地方法院檢察署檢察官
    被      告  甲○○
右列被告因竊盜案件，經檢察官提起公訴（八十九年度偵字第一一二二號），本院判
決如左：
    主  文
甲○○竊盜，處有期徒刑肆月。
    事  實
一、甲○○意圖為自己不法之所有，於民國八十八年六月十七日某時，在雲林縣二崙
    鄉○○村○○路七三號之一丁○○住處，以不詳方式竊取丁○○持有之農用拼裝
    車一部，得手後據為己有。於同日晚上九時許，甲○○將上開拼裝車開至雲林縣
    西螺鎮○○里○○路三二一之四七號乙○○之修車廠，請不知情乙○○修理該車
    ，而於八十八年八月八日晚上十一時許，經丁○○在乙○○之上開修車廠外發現
    該失竊拼裝車報警處理。
二、案經雲林縣警察局西螺分局報告臺灣雲林地方法院檢察署檢察官偵查起訴。
    理  由
一、訊據被告甲○○固不否認於右開時地駕駛上開拼裝車至乙○○上開修車廠修理，
    惟矢口否認有何犯行，辯稱：是丁○○之妻要伊將該車牽去修理云云。然查：右
    開拼裝車失竊並尋獲之事實，業據告訴人丁○○於警訊中指訴綦詳，核與證人丙○○即承辦警員所證報案及查獲經過相符，並為證人乙○○於警訊偵查中證述該
    車是被告向伊表明向他人所購買，伊向被告說要先付錢才可修車，但被告未給錢
    ，所以伊將該車放在修車廠圍牆外等語明確。證人李清河並證稱：當時伊帶鐘水
    道、鐘水道之妻鐘許寔一同到警局報警，伊並未聽過鐘許寔有說該車子是交給被
    告牽去修理，鐘許寔因生病不能出庭等語屬實，並有鍾許寔之診斷證明書在卷足
    參，顯見鍾許寔根本未有要被告將該車牽去修理之情事。況被告於偵查中先係辯
    稱該車鍾許寔叫伊牽去修理云云，繼又改稱該車係伊向鍾許寔借的云云，對車子
    之來源如何，所辯已前後不一，於本院審理中又辯稱：伊與鍾許寔沒關係，不知
    道鍾許寔為何要伊牽車去修理，之前伊已有遷該車去修理過二次，修理費均係伊
    付的，但沒收據云云，則鍾許寔不僅身罹重病，有上開診斷證明書可稽，衡情不
    可能去關心車子要否修理，且其與被告又無淵源，怎會請一不相干之人牽車去修
    ，被告若真有修理車子，又怎會自行付款未留收據請款，所辯顯然均與常情有悖
    ，不足採信，此外，並有贓物認領保管收據、照片在卷可徵，事證明確，被告犯
    行堪以認定，自應依法論科。
二、核被告所為，係犯刑法第三百二十條第一項之竊盜罪。爰審酌被告犯後矢口否認
    犯行，飾詞狡辯，並無悔意，並鑑於竊盜犯行日益猖獗，社會風氣敗壞，嚴重影
    響人民安定之生活秩序，法院自不能忽視人民要求嚴懲竊盜犯之呼聲，及被告竊
    盜所得財物之價值尚屬非鉅等一切情狀，量處如主文所示之刑。
據上論斷，應依刑事訴訟法第二百九十九條第一項前段，刑法第三百二十條第一項，
罰金罰鍰提高標準條例第一條前段，判決如主文。
中      華      民      國      八十九      年      七    月    十一    日
                                        臺灣雲林地方法院刑事第一庭
                                            法  官  侯  廷  昌
右正本證明與原本無異。
如不服本判決，應於判決送達後十日內向本院提出上訴狀( 應附繕本 )。
                                            書記官  李  清  龍
中      華      民      國      八十九      年      七    月    十一    日
刑法第三百二十條第一項
意圖為自己或第三人不法之所有，而竊取他人之動產者，為竊盜罪，處五年以下有期
徒刑、拘役或五百元以下罰金。
意圖為自己或第三人不法之利益，而竊佔他人之不動產者，依前項之規定處斷。
前二項之未遂犯罰之。


司法院資訊處製作；財團法人民間司法改革基金會備份。
